最高法院刑事判決　　　　　　　　　　111年度台上字第2922號
上　訴　人　李桓


上列上訴人因違反毒品危害防制條例案件，不服臺灣高等法院高
雄分院中華民國111 年3 月9 日第二審判決（110 年度上訴字第
1049號，起訴案號：臺灣高雄地方檢察署109 年度偵字第 14369
、16046 號），提起上訴，本院判決如下：
    主  文
上訴駁回。
    理  由
一、按刑事訴訟法第377 條規定，上訴於第三審法院，非以判決
    違背法令為理由，不得為之。是提起第三審上訴，應以原判
    決違背法令為理由，係屬法定要件。如果上訴理由書狀並未
    依據卷內訴訟資料，具體指摘原判決不適用何種法則或如何
    適用不當，或所指摘原判決違法情事，顯與法律規定得為第
    三審上訴理由之違法情形，不相適合時，均應認其上訴為違
    背法律上之程式，予以駁回。
二、本件原審審理結果，認定上訴人李逸桓有原判決事實欄所載
    之犯行明確，因而維持第一審論處其犯販賣第二級毒品罪刑
    （處有期徒刑）並諭知沒收等之判決，駁回其在第二審之上
    訴，已載敘認定犯罪事實所憑之證據及其認定之理由，有卷
    存資料可資覆按。又㈠刑之量定，係實體法上賦予法院得依
    職權自由裁量之事項，苟已以行為人之責任為基礎，並斟酌
    刑法第57條各款所列情狀，在法定刑度內，酌量科刑，無偏
    執一端，致明顯失出失入情形，即不得任意指摘為違法，以
    為第三審上訴之理由。原判決已說明第一審判決已具體審酌
    刑法第57條科刑等一切情狀，並載敘如何有依累犯及毒品危
    害防制條例第17條第1 項、第2 項規定加重（除法定刑無期
    徒刑依法不得加重外）、減輕、遞減其刑之理由，在罪責原
    則下適正行使其量刑之裁量權，維持第一審科處有期徒刑 2
    年，其中關於犯罪動機及所生危害，已就上訴人明知毒品戕
    害施用者身心健康，並可能衍生其他犯罪，而嚴重破壞社會
    治安，竟為牟利而販賣毒品等情詳為記敘，核其量定之刑罰
    ，已兼顧相關有利與不利之科刑資料，客觀上並未逾越法定
    刑度，尤無專以「犯罪動機或所生危害」為加重刑罰或客觀
    上有量刑畸重等違反罪刑相當與公平正義之情形，難認有裁
    量權濫用之違法情形，自不得任意指摘或擷取其中片段執為
    第三審之上訴理由。㈡得否依刑法第59條酌量減輕其刑，法
    院本屬有權斟酌決定，故未酌減其刑，既不違背法令，自不
    得執為提起第三審上訴之理由，原判決審酌上訴人所犯情狀
    ，認無可憫恕之事由，已闡述其理由明確，未依該條規定酌
    減其刑，亦無違法可指。
三、上訴意旨猶以：原判決將毒品危害防制條例第4 條規定之法
    定構成要件要素，重複作為量刑審酌之事項，有違禁止重複
    評價原則。況其僅販毒1 次，數量輕微，所生危害有限，原
    判決未說明其有何影響社會層面、嚴重破壞社會治安之情，
    有理由不備之違法。又本件獲利不高，販賣對象亦僅1 人，
    原判決未依刑法第59條規定酌量減輕其刑，有不適用法則之
    違誤云云，顯非依據卷內訴訟資料具體指摘原判決有何違背
    法令之情形，徒就原審量刑職權之適法行使，以及原判決已
    明確論斷說明之事項，徒以自己之說詞，任意指為違法，要
    與法律規定得為第三審上訴理由之違法情形，不相適合。應
    認其上訴為違背法律上之程式，予以駁回。
據上論結，應依刑事訴訟法第395條前段，判決如主文。
中    華    民    國   111    年    6     月    15    日
                  刑事第七庭審判長法  官  段  景  榕  
                                  法  官  沈  揚  仁  
                                  法  官  汪  梅  芬  
                                  法  官  宋  松  璟  
                                  法  官  楊  力  進  
本件正本證明與原本無異
                                  書記官
中    華    民    國   111    年    6     月    16    日